臺灣臺南地方法院刑事判決　　　　　　　　　　　　九十一年度易字第一一六八號
　　公　訴　人　臺灣台南地方法院檢察署檢察官
　　被　　　告　林０宏
右列被告因偽造文書案件，經檢察官提起公訴（九十一年度營偵字第五三八號），本
院判決如左：
    主  文
林０宏共同行使明知為不實之事項，而使公務員登載於職務上所掌之公文書，足以生
損害於公眾及他人，處有期徒刑肆月，如易科罰金，以參佰元折算壹日。緩刑肆年。
    事  實
一、林０宏、侯０彬（另行拘提中）於民國九十年七月間，與徐０龍（由檢方另行通
    緝）基於共同犯意之聯絡，由徐０龍負擔來回機票、食宿、出入境手續費及假結
    婚費用，並承諾自越南女子入境至出境期間，按月支付林０宏、侯０彬各新台幣
    （下同）二萬元、三萬元（公訴人誤為均係三萬元）代價之方式，由林、侯二人
    赴越南與越南女子假結婚，俾申請越南女子入境。渠等三人隨即由徐０龍出資及
    辦理相關手續後，於九十年七月二十二日出境至越南，另與越南女子鄭０鳳、杜
    ０玄基於共同犯意聯絡，由徐０龍安排林０宏與越南女子鄭０鳳（00000 00000
    000000 ，００００年０月０日生，護照號碼：000000000，已於九十年十月十二
    日出境）於九十年七月三十一日假結婚；侯０彬與越南女子杜０玄（00 00I
    00000，００００年０月００日生，護照號碼：000000000，已於九十年二月二十
    三日出境）於九十年八月八日假結婚，並在越南當地政府機關辦理相關手續文書
    作業後，持向我國外交部胡志明市辦事處認證，渠等三人即於九十年八月九日返
    國，由侯０彬、林０宏分持經認證之結婚證書，分別於九十年八月三十一日、同
    年九月十二日向台南縣將軍鄉、關廟鄉戶政事務所申請辦理結婚戶籍登記，再持
    上開文書向內政部入出境管理局申請核准鄭０鳳、杜０玄入境，致外交部、台南
    縣將軍鄉、關廟鄉戶政事務所及境管局承辦公務員將此項假結婚不實事項登載入
    職務上所掌之公文書，完成戶籍登記，並核准杜０玄、鄭０鳳入境，足生損害於
    他人及我國政府對入出境與戶籍管理之正確性。詎杜０玄、鄭０鳳於九十年九月
    十一日及九十年九月二十六日分別入境後，並未與侯０彬、林０宏見面，亦未共
    同生活，旋由徐０龍或不詳姓名之人士媒介至各地從事性交易。嗣鄭０鳳經案外
    人何０福媒介，於九十年九月三十日凌晨三時十分，在００市○○路００號００
    ０之０與人為性交易時，為台北市政府警察局中山分局長春路派出所查獲；杜０
    玄則於九十一年一月廿八日（起訴誤載為九十一年二月八日），在雲林縣斗六巿
    因騎乘贓車為雲林縣警察局斗六分局員警查獲，因而查知上情。
二、案經台南縣警察局學甲分局報請台灣台南地方法院檢察署檢察官偵查起訴。
    理  由
一、右揭事實，迭據被告林０宏於偵審中分別供認不諱，核與同案被告侯０彬於偵審
    中之自白相符，參以證人鄭０鳳、杜０玄二人於警訊中之供述，亦均確認伊等並
    無與被告侯０彬、林０宏行夫妻共同生活之實，亦未有何聯絡等情節，足認被告
    林０宏之自白與事實相符。此外，並有被告二人之入出境紀錄二紙、被告二人經
    外交部駐胡志明市辦事處認證之結婚證書二紙、杜０玄與鄭０鳳入境簽證申請書
    各一紙、台南縣將軍鄉戶籍登記申請書一紙、關廟鄉戶籍登記申請書一紙、被告
    林０宏全戶戶籍謄本一份等附卷可稽。而越南女子鄭０鳳、杜０玄入境後，因從
    事性交易分別為台北市政府警察局中山分局長春路派出所、雲林縣警察局斗六分
    局查獲，亦有台北市政府警察局中山分局檢送之現場臨檢紀錄表、鄭０鳳警訊筆
    錄暨雲林縣警察局於九十一年二月八日製作之杜０玄警訊筆錄附卷可參，故本件
    事證明確，被告上開犯行應可認定。
二、核被告林０宏行使明知為不實之事項，而使公務員登載於職務上所掌之公文書，
    所為係犯刑法第二百十六條、第二百十四條之行使使公務員登載不實公文書罪。
    被告林０宏、同案被告侯０彬、徐０龍、越南女子杜０玄、鄭０鳳間，就上開犯
    行，有犯意聯絡及行為分擔，應論以共同正犯。又被告使公務員登載不實之低度
    行為，為其後行使之高度行為所吸收，不另論罪。又被告先後行使公務員登載不
    實公文書行為，均係為達使越南女子鄭０鳳入境之同一目的而為，不另論連續犯
    ，併予說明。爰審酌被告為貪圖人蛇集團所給付之代價，圖一己私利，而擔任假
    結婚人頭，嚴重破壞國境管理之安全機制，惡性均不輕，併其等犯罪之動機、手
    段、目的、所生危害、尚未得利、犯後坦承犯行，頗見悔意等一切情狀，量處如
    主文所示之刑，並諭知易科罰金之折算標準，以資懲儆。又被告林０宏前未曾受
    有期徒刑以上刑之宣告，有台灣台南地方法院檢察署刑案資料查註紀錄表及臺灣
    高等法院被告全國前案紀錄表在卷可憑，其經此教訓後，應知所警惕，信無再犯
    之虞，本院因認所宣告之刑以暫不執行為適當，併諭知緩刑肆年，以勵自新。
三、同案被告侯０彬俟緝獲後另行審結，附此明。
據上論斷，應依刑事訴訟法第二百九十九條第一項前段，刑法第二十八條、第二百十
六條、第二百十四條、四十一條一項前段、第七十四條第一款，罰金罰鍰提高標準條
例第一條前段、第二條，判決如主文。
中      華      民      國      九十一      年      十    月    九    日
      臺灣臺南地方法院刑事第一庭
                                          法  官    沈揚仁
中      華      民      國      九十一      年      十    月    十一    日
右正本證明與原本無異。
如不服本判決，應於判決送達後十日內，向本院提出上訴狀。
                                          書記官    彭建山
附錄法條：
刑法第二百十四條：（使公務員登載不實罪）
明知為不實之事項，而使公務員登載於職務上所掌之公文書，足以生損害於公眾或他
人者，處三年以下有期徒刑、拘役或五百元以下罰金。
刑法第二百十六條：（行使偽造變造或登載不實之文書罪）
行使第二百十條至第二百十五條之文書者，依偽造、變造文書或登載不實事項或使登
載不實事項之規定處斷。
